【裁判字號】    95,台聲,707
【裁判日期】    951026
【裁判案由】    分配表異議之訴聲請停止執行
【裁判全文】
最高法院民事裁定              九十五年度台聲字第七０七號
聲  請  人  健盟水電工程股份有限公司
法定代理人  乙○○
聲  請  人  萬勁金屬有限公司
法定代理人  甲○○
上列聲請人因與相對人台產實業股份有限公司間分配表異議之訴
事件，對於中華民國九十五年一月十日台灣高等法院第二審判決
（九十四年度重上字第四三九號），相對人提起上訴，聲請人聲
請停止執行，本院裁定如下：
    主  文
聲請駁回。
聲請程序費用由聲請人負擔。
    理  由
本件聲請意旨雖稱：台灣基隆地方法院（下稱基隆地院）九十三
年度執字第七一七二號強制執行事件，相對人係執該院九十二年
度重訴字第三十五號判決為執行名義聲請假執行，該判決主文係
命基隆市東岸廣場新建工程自力救濟委員會（下稱自救會）為給
付，相對人對伊顯無合法之執行名義，則相對人對伊所為之執行
程序顯不合法，爰依強制執行法第十八條第二項規定聲請裁定准
伊供擔保後，停止該強制執行程序等語。
惟法院因必要情形或依聲請定相當並確實之擔保，為停止強制執
行之裁定者，以有回復原狀之聲請，或提起再審或異議之訴，或
對於和解為繼續審判之請求，或提起宣告調解無效之訴、撤銷調
解之訴，或對於許可強制執行之裁定提起抗告時，始得為之，此
觀強制執行法第十八條第二項之規定自明。本件相對人持系爭執
行名義判決為執行名義，聲請對債務人即自救會之財產為假執行
，經基隆地院以九十三年度執字第七一七二號民事執行事件受理
，並作成分配表，旋即就相對人依七一七二號分配表未獲滿足之
債權額，逕為扣押聲請人依七一七二號分配表所得領取之金額，
另作成七一七二號之一分配表，將其中新台幣（下同）八百零三
萬六千一百四十元分配給相對人之事實，為兩造所不爭。茲聲請
人以相對人並未取得對伊之執行名義，自不得逕以系爭執行名義
判決為執行名義對於伊之分配款為強制執行等情，爰依強制執行
第四十一條第一項規定，提起分配表異議之訴，求為剔除基隆地
院七一七二號之一分配表關於相對人分配之債權額八百零三萬六
千一百四十元，不得列入分配之判決等情觀之，可知該訴訟性質
與強制執行法第十八條第二項所定之聲請、訴訟或抗告仍屬有間
。再者，該七一七二號分配表已分配完畢，此為兩造所不爭，則
基隆地院九十三年度執字第七一七二號執行程序，自無停止執行
之餘地。從而聲請人遽以前詞聲請停止系爭之強制執行程序，自
屬不應准許。
據上論結，本件聲請為無理由。依強制執行法第三十條之一，民
事訴訟法第九十五條、第七十八條，裁定如主文。
中    華    民    國  九十五  年    十    月  二十六  日
                      最高法院民事第七庭
                          審判長法官  劉  延  村
                                法官  劉  福  來
                                法官  黃  秀  得
                                法官  吳  謀  焰
                                法官  李  寶  堂
      本件正本證明與原本無異
                                      書  記  官
中    華    民    國  九十五  年   十一   月    六    日
                                                    Ｒ


司法院資訊處製作；財團法人民間司法改革基金會備份。
